臺灣南投地方法院刑事判決　
111年度易字第101號
公  訴  人  臺灣南投地方檢察署檢察官 
被      告  洪志豪


上列被告因竊盜案件，經檢察官提起公訴（110年度偵字第3888
號、110年度偵字第3890號、110年度偵字第3994號），被告在本
院準備程序進行中就被訴事實為有罪之陳述，經告以簡式審判之
旨，並聽取當事人之意見後，本院裁定依簡式審判程序，判決如
下：
    主  文
洪志豪犯攜帶兇器竊盜罪，處有期徒刑伍月，如易科罰金，以新
臺幣壹仟元折算壹日；又犯攜帶兇器竊盜罪，處有期徒刑柒月；
又犯毀壞安全設備竊盜未遂罪，處有期徒刑伍月，如易科罰金，
以新臺幣壹仟元折算壹日。得易科罰金部分，應執行有期徒刑玖
月，如易科罰金，以新臺幣壹仟元折算壹日。
    事  實
一、洪志豪於民國110年7月5日凌晨1時許，在南投縣○○市○○路00
    巷00號住處，將車牌號碼000-000號車牌1面，懸掛在母親唐
    許綉枝所有之車牌號碼000-0000號普通重型機車上。洪志豪
    遂於同日凌晨2時1分許，騎乘上開懸掛車牌號碼000-000號
    車牌之車牌號碼000-0000號普通重型機車，行經南投縣○○市
    ○○路0段000巷00號，竟意圖為自己不法之所有，基於竊盜之
    犯意，以客觀上足供兇器使用之鐵製梅花板手，竊取林陳美
    梨所使用之車牌號碼0000-00號自用小客車之車牌2面，於同
    日凌晨2時10分得手後即騎乘上開機車離去。嗣經警於110年
    7月6日7時許至洪志豪上開住處執行搜索，洪志豪當場承認
    上開事實，主動從冷氣室外機上方拿出上開竊得之5462-GC
    車牌2面，自首而接受裁判。
二、洪志豪於110年6月8日凌晨2時許，騎乘上開車牌號碼000-00
    00號機車，行經南投縣○○市○○街00巷00號前，竟意圖為自己
    不法之所有，基於竊盜之犯意，以客觀上足供兇器使用之鐵
    製梅花板手，竊取林炳耀所使用之車牌號碼000-000號普通
    重型機車之車牌1面，得手後騎乘上開機車離去。嗣經警調
    閱、比對監視器，懷疑係洪志豪所為，乃於110年7月6日7時
    許至洪志豪位於南投縣○○市○○路00巷00號住處執行搜索，洪
    志豪主動從冷氣室外機上方拿出上開竊得之G7B-258號車牌1
    面而確認其犯行。
三、洪志豪於110年6月21日3時17分許，騎乘上開車牌號碼000-0
    000號普通重型機車（懸掛G7B-258號車牌），行經劉志文所
    有位於南投縣○○市○○○路000號之檳榔攤，於同日凌晨3時38
    分，竟意圖為自己不法之所有，基於竊盜之犯意，持非屬兇
    器之拖把打破具有防閑作用，性質上屬安全設備之玻璃窗而
    著手行竊，未竊得任何物品即離去。
四、案經劉志文訴由南投縣政府警察局南投分局報告臺灣南投地
    方檢察署檢察官偵查起訴。    
    理  由
壹、程序方面：
    本件被告洪志豪所犯非為死刑、無期徒刑、最輕本刑為3年
    以上有期徒刑之罪或高等法院管轄第一審案件，其於本院準
    備程序進行中，先就被訴事實為有罪之陳述，經告知被告簡
    式審判程序之旨，並聽取公訴人、被告之意見後，本院依刑
    事訴訟法第273條之1之規定，裁定由進行簡式審判程序，且
    依同法第273條之2規定，不受同法第159條第1項、第161條
    之2、第161條之3、第163條之1及第164條至第170條有關證
    據提示、交互詰問及傳聞證據等相關規定之限制，合先敘明
    。
貳、實體方面：
一、認定犯罪事實所根據的證據及理由：
  ㈠上揭事實，業據被告於警詢、偵訊、本院準備程序及審理時
    均坦承不諱（見警一卷第3至10頁；警二卷第3至7頁；警三
    卷第3至6頁；偵一卷第9至12頁；本院卷第40、68、77頁）
    ，核與證人林陳美梨、林炳耀、劉志文於警詢時之證述（見
    警一卷第11至14頁；警二卷第8至11頁；警三卷第7至9頁）
    大致相符，並有本院110年聲搜字225號搜索票、南投縣政府
    警察局南投分局搜索、扣押筆錄、扣押物品目錄表暨扣押物
    品收據、失竊現場照片、監視器翻拍擷取照片、搜索現場照
    片、車輛詳細資料報表（車牌號碼000-0000號、LKK-259號
    、NNC-2733號重型機車）、職務報告、贓物認領保管單等附
    卷可稽（見警一卷第15至31、37至38頁；警二卷第19至27頁
    、34頁；警三卷第25至37頁），足認被告前開任意性自白與
    事實相符，堪可採信。
  ㈡從而，本件事證明確，被告犯行均堪予認定，均應予依法論
    科。
二、論罪科刑：
  ㈠按刑法第321條第1項第3款之攜帶兇器竊盜罪，係以行為人攜
    帶兇器竊盜為其加重條件，此所謂兇器，其種類並無限制，
    凡客觀上足對人之生命、身體、安全構成威脅，具有危險性
    之兇器均屬之，且祇須行竊時攜帶此種具有危險性之兇器為
    已足，並不以攜帶之初有行兇之意圖為必要（最高法院79年
    臺上字第5253號判例參照）。查本件被告為上開事實欄一、
    二犯行，持以竊取車牌之梅花扳手，為質地堅硬金屬材質之
    工具，如持之攻擊他人，依照一般社會通念，客觀上足以對
    人之生命、身體、安全構成威脅，具有危險性，自屬刑法第
    321條第1項第3款所稱之兇器無訛。至起訴意旨認被告於事
    實欄三所持以打破檳榔攤玻璃窗之拖把，應屬刑法第321條
    第1項第3款所定之兇器，然依照一般社會通念，被告所持用
    之拖把，客觀上尚不足以對人之生命、身體、安全構成威脅
    ，尚難認具有危險性之器械，此部分起訴意旨容有誤會，併
    此敘明。
　㈡次按刑法第321條第1項第2款所謂「其他安全設備」，係指除
    門扇牆垣以外，依通常觀念足認為防盜所用、固定於土地上
    之建築物或工作物之一切設備而言，窗戶屬之（最高法院25
    年上字第4168號判例、78年度台上字第4418號判決、85年度
    台非字第313號判決意旨參照）；又所謂安全設備，並不以
    與住宅、有人居住之建築物、船艦有關者，始足當之（最高
    法院76年度台上字第2208號判決意旨可資參照）。是依前揭
    最高法院之見解，所謂刑法第321條第1項第2款之「其他安
    全設備」，係指固定於土地上之建築物或工作物之安全設備
    ，或者固定於土地之安全設備而言，而不侷限於與住宅、有
    人居住之建築物有關之安全設備。是被告於事實欄三所載時
    、地以拖把破壞檳榔攤具有防閑作用之玻璃窗而著手行竊，
    自屬毀壞安全設備無訛。
　㈢核被告就事實欄一、二所為，均係犯刑法第321條第1項第3款
    之攜帶兇器竊盜罪；就事實欄三所為，係犯刑法第321第1項
    第2款之毀壞安全設備竊盜未遂罪。公訴意旨認被告就事實
    欄三所為係犯刑法第321第1項第3款之攜帶兇器竊盜未遂罪
    嫌，容有未洽，業如前述，且漏未論列「毀壞安全設備」之
    加重要件，亦有未合，然因刑法第321條第1項各款僅係竊盜
    罪之加重條件，同一條項加重竊盜罪之不同犯罪手段與型態
    ，僅涉加重條件之變更，無庸變更起訴法條，併此敘明。又
    被告所犯上開3罪，犯意各別，行為互殊，應予分論併罰。
  ㈣被告就事實欄三所示之犯行，已著手實施竊盜行為而未得逞
    ，為未遂犯，依刑法第25條第2項規定減輕其刑。
　㈤被告於110年7月6日，經警持本院核發之搜索票至其南投縣○○
    市○○路00巷00號住所執行搜索，被告當場主動從冷氣室外機
    上方拿出上開其竊得並非員警事先掌握之竊盜案贓物車牌號
    碼0000-00號自小客車之車牌2面，核屬在有偵查犯罪職權之
    機關或公務員發覺犯罪前，自首竊盜犯行，並接受審判，此
    有員警職務報告1份在卷可參（見偵一卷第16頁）。是被告
    事實欄一部分犯行，核與自首之要件相符，爰依刑法第62條
    前段規定減輕其刑。
　㈥被告固有檢察官補充理由書所記載之毒品前科，惟檢察官就
    被告構成累犯之事實及應加重其刑事項，並未具體指出證明
    之方法，參照最高法院刑事大法庭110年度台上大字第5660
    號裁定意旨，僅將被告之前科紀錄列入刑法第57條第5款「
    犯罪行為人之品行」之量刑審酌事由，爰不依累犯規定加重
    其刑。
　㈦爰以行為人之責任為基礎，審酌被告任意竊取他人財物，輕
    忽他人之財產法益，法治觀念實為淡薄、欠缺尊重他人財產
    權之觀念，且破壞社會秩序，所為實不足取。且被告前已有
    因毒品案件經判決確定，並執行完畢之前科，竟猶不知檢束
    行為，而再竊取他人財物，當不宜輕縱；惟念其犯後均坦承
    犯行，態度尚稱良好；再審酌被告與告訴人劉志文業已調解
    成立（見偵三卷第16頁）；被害人林陳美梨、林炳耀表示願
    意原諒被告（見偵二卷第12頁）；復考量被告犯罪之動機、
    目的、手段及犯罪所生之損害；暨其於本院自承高中肄業之
    教育程度，經濟狀況勉持，因為腳受傷開刀，目前沒有工作
    ，由配偶工作之收入維持家庭開銷，並有1名9歲女兒需要扶
    養之家庭經濟生活狀況（見本院卷第79頁）等一切情狀，各
    量處主文所示之刑，並就得易科罰金部分，諭知易科罰金之
    折算標準。復就得易科罰金部分，定應執行刑如主文所示。
      
三、沒收：
  ㈠被告所竊得車牌號碼0000-00號車牌2面、車牌號碼000-000號
    車牌1面，均業已合法發還被害人，此有贓物認領保管單2份
    在卷可佐（見警一卷第22頁；警二卷第19頁），爰依刑法第
    38條之1第5項規定，不予宣告沒收。
　㈡事實欄一所示車牌號碼000-000號機車車牌1面，雖為被告懸
    掛在犯案機車上而供事實欄一犯行所用，然該車牌號碼000-
    000號機車車牌為被告撿拾而來，且經扣案，已非被告所有
    ，爰不予宣告沒收。
  ㈢又被告竊取事實欄一、二所示車牌，所持用梅花板手固為被
    告為事實欄一、二犯行所用之物，均固為被告為事實欄一、
    二犯行所用之物，且為其所有，惟此乃日常所見之物，價值
    非高，實欠缺刑法上重要性，且未據扣案，未免沒收執行上
    之困難，爰依刑法第38條之2第2項規定不予沒收；又被告破
    壞事實欄三所示檳榔攤之玻璃窗戶，所持用之拖把，固為被
    告為事實欄三犯行所用之物，然該拖把為告訴人劉志文所有
    ，此經告訴人劉志文陳述在卷（見警三卷第9頁），爰不予
    宣告沒收。
　㈣至其餘扣案之玻璃球吸食器1組、玻璃球2個、勺子1支、殘渣
    袋5個、安非他命2包，無證據證明與本案犯行相關，爰不為
    沒收之宣告，併此敘明。
四、如不服本件判決，得自收受送達之翌日起20日內，表明上訴
    理由，向本院提起上訴狀（須附繕本）。
據上論斷，應依刑事訴訟法第273 條之1 第1 項、第284 條之1
、第299 條第1 項前段，判決如主文。
本案經檢察官李英霆提起公訴，檢察官林孟賢到庭執行職務。
中　　華　　民　　國　　111 　年　　6 　　月　　27　　日
                        刑事第二庭  法  官    顏紫安
以上正本與原本無異。
如不服本判決應於收受送達後20日內向本院提出上訴書狀，並應
敘述具體理由；其未敘述上訴理由者，應於上訴期間屆滿後20日
內向本院補提理由書（均須按他造當事人之人數附繕本）「切勿
逕送上級法院」。
告訴人或被害人如對於本判決不服者，應具備理由請求檢察官上
訴，其上訴期間之計算係以檢察官收受判決正本之日期為準。
                                    書記官    劉芳竺
中　　華　　民　　國　　111 　年　　6 　　月　　28　　日
附錄本判決論罪科刑法條：
中華民國刑法第321條
犯前條第1項、第2項之罪而有下列情形之一者，處6月以上5年以
下有期徒刑，得併科50萬元以下罰金：
一、侵入住宅或有人居住之建築物、船艦或隱匿其內而犯之。
二、毀越門窗、牆垣或其他安全設備而犯之。
三、攜帶兇器而犯之。
四、結夥三人以上而犯之。
五、乘火災、水災或其他災害之際而犯之。
六、在車站、港埠、航空站或其他供水、陸、空公眾運輸之舟、
車、航空機內而犯之。
前項之未遂犯罰之。　

【卷宗對照表】：
卷宗名稱 簡稱 南投縣政府警察局南投分局投投警偵字第11000015199號刑案偵查卷宗 警一卷 南投縣政府警察局南投分局投投警偵字第11000013023號刑案偵查卷宗 警二卷 南投縣政府警察局南投分局投投警偵字第11000015201號刑案偵查卷宗 警三卷 臺灣南投地方檢察署110年度偵字第3888號偵查卷宗 偵一卷 臺灣南投地方檢察署110年度偵字第3890號偵查卷宗 偵二卷 臺灣南投地方檢察署110年度偵字第3994號偵查卷宗 偵三卷 臺灣南投地方法院111年度易字第101號刑事卷宗 本院卷